臺灣板橋地方法院民事判決　　　　　　　99年度訴字第2210號
原　　　告　施宗達
訴訟代理人　蔡世祺律師
　　　　　　賴伊信律師
被　　　告　黃哲徠
　　　　　　李威豪
前列二人共同
訴訟代理人　謝曜焜律師
複代理人　　吳俊達律師
上列當事人間調整租金等事件，本院於100年1月5日言詞辯論終
結，判決如下：
    主  文
原告之訴駁回。
訴訟費用由原告負擔，
    事實及理由
貳、實體上理由
一原告起訴主張：坐落於臺北縣三峽鎮○○段白雞小段215-154
  地號土地之門牌號碼為臺北縣三峽鎮添福215-5號、215-6號、
  215-7號、2 15-8號房屋，及坐落於臺北縣三峽鎮○○段白雞
  小段215-15 6地號土地之門牌號碼為臺北縣三峽鎮添福215-3
  號房屋（以下分別稱系爭土地、系爭房屋），原係訴外人喜林
  莊建設股份有限公司（下稱喜林莊公司）所有。被告於94 年
  12月19日經拍賣程序取得系爭土地所有權，致房屋及土地所有
  權分屬不同人所有，被告與喜林莊公司間依民法第425條之1推
  定有租賃關係存在。喜林莊公司因租用土地未付租金，被告於
  96年6月14日向台灣台北地方法院起訴請求給付自95年3月至95
  年8月止之6個月租金，該院以96年度訴字第777號判決喜林莊
  公司應給付被告599,850元，於96年7月27日確定在案。又喜林
  莊公司所有之系爭房屋，經法院拍賣，由原告於97年2月20日
  拍定而取得所有權，兩造依民法第425條之1有租賃關係，被告
  向台灣士林地方法院起訴請求原告每月應給付175,958元之租
  金，因法院未查知原告住所已有變更，被告故意不告知原告住
  所已遷移之事實，致使法院誤認原告住所不明，依被告聲請一
  造辯論而為判決，並判決命被告應自97年2月21日至98年9月20
  日按月給付每月租金99,975元予被告，於99年1月26日確定。
  但原告認士林地院認定之每月租金99,975元，係引用台北地院
  係以喜林莊公司為營利法人，適用最高法院94年度第2次民事
  庭會議決議後，排除土地法第97條適用，另以與喜林莊公司相
  鄰土地之其他租賃關係中之租金，計算每月租金之計算標準，
  即每平方公尺100元，原告並非營利法人，不符最高法院94年
  度第2次民事庭會議決議之意旨，該判決實有違誤。因此，本
  件兩造間租賃關係，其租金之計算仍有土地法第97條之適用，
  參以最高法院68年度台上字第3071號判例及土地法第97條第1
  項之規定，系爭房屋供住宅使用，鈞院民事執行處委請黃啟煌
  建築師事務所之不動產鑑估報告中勘估標的地圖，系爭房地位
  於臺北縣三峽鎮之郊外，系爭215-154地號土地有不明之鐵桶
  污染物，及嚴重走山，生活機能及繁榮程度欠佳，經濟利用價
  值甚低，衡諸前揭土地位置、經濟利用價值等因素，應以申報
  地價年息3%較為允當，依據系爭土地96年1月申報地價為184.0
  元/平方公尺，則每月租金之計算應為322元。再者，系爭215
  -154土地上有不明之鐵桶污染物，被告曾於臺北縣三峽鎮調解
  委員調解時，表示土地有大量裝滿污染物之鐵桶，被告已向台
  北縣政府報案等語，足見被告明知215-15 4土地有污染物存在
  ，又該筆土地亦有嚴重走山之情況，顯有危害居住安全，從而
  ，被告所出租之土地顯無法提供原告作為居住使用，其所出租
  之土地租賃物，已不符債之本旨，原告自得依民法第227條請
  求被告負債務不履行之損害賠償責任。被告自97年2月21日起
  即無法提供合於被告居住使用之租賃物，原告既無法自前揭日
  期開始使用租賃物，被告另訴請求原告應給付被告97年2月21
  日至98年2月20日止之租金共1, 899,525元，故原告以前開租
  金總額1,899,525元乘以90%，即1,709, 573【計算式:1,899,
  525×0.9】作為其受有損害之計算，是被告應另給付原告1,
  709,573元，爰依據民法第442條及民法第227條規定，提起本
  訴，請求調整租金及債務不履行之損害賠償，並聲明：(一)被告
  租用原告所有坐落於臺北縣三峽鎮○○段白雞小段第215-154
  地號土地，門牌號碼為臺北縣三峽鎮添福215之5號(面積：88
  平方公尺)、臺北縣三峽鎮添福215之6號(面積：88平方公尺)
  、臺北縣三峽鎮添福215之7號(面積：89.75平方公尺)、臺北
  縣三峽鎮添福215之8號(面積：89.7 5平方公尺)，合計共
  355.5平方公尺及租用原告所有坐落於臺北縣三峽鎮○○段白
  雞小段第215-156地號土地，門牌號碼為臺北縣三峽鎮添福215
  之3號，面積344.33平方公尺，應付之租金，應自本訴狀繕本
  送達翌日起調整為每月租金322元。(二)被告應給付原告1,709,
  573元，及自97年2月21日起至清償日止，按年息百分之5計算
  之利息。
二被告則以下列理由置辯：
(一)按民法第442條所謂價值之昇降，係指租賃物本身之價值，於
  租賃契約成立後有昇降者而言，最高法院26年滬上字第4號判
  例已揭此旨。原告既主張根據民法第442條規定，請求調降租
  賃關係之每月租金，於租賃關係成立後其價值有所減損乙事，
  應負舉證之責任。原告主張租賃土地價值下降，惟鑑定報告之
  鑑定標的為系爭房屋，並非系爭土地，是上述「勘估標的附近
  環境分析」內容顯係針對系爭房屋之交易價值所做評估而言，
  而非特別針對系爭土地之價值進行專業分析，故上述報告內容
  並不足以證明系爭土地價值有何減損。況依上述報告內容之記
  載，系爭土地所在區域目前仍持續開發發展中，土地交易價值
  較台北縣市○○地段或成長略緩，但並無貶損降低之情事發生
  上開不動產鑑價報告乃被告根據士林地院98年士簡字第1498號
  民事判決，向鈞院聲請強制執行，拍賣系爭房屋，法院囑託之
  第一次鑑定報告。惟因黃啟煌建築師認定系爭五筆建物之總價
  值僅有2,137,000元，因原告之質疑，另再送第二次鑑定，嗣
  經何恭聖建築師事務所出具估價報告書，認定系爭房屋之總價
  值為11,217,608元，鈞院執行法院並依第一次鑑定報告估價，
  核定系爭房屋之拍賣價格。原告既已於執行程序中否定黃啟煌
  建築師估價報告內容，今又援引其報告內容執為有利自己之主
  張，自不足採。而由上述兩份鑑定報告估價時間分別為99/3/1
  8、99/4/30相距僅有一個多月，竟出現總價值達五倍以上的價
  差（11,217,608÷2,137,000≒5.25），益證，估價報告實不
  能證明系爭土地價值在系爭租賃關係成立後確有減損，若原告
  主張以不動產估價報告為證，則不啻鑑定報告內容反足資證明
  系爭土地之租金尚有「調昇」之必要。綜上，系爭租賃關係尚
  不符民法第442條所定「不動產價值下降」之要件，故原告請
  求調降租金，自非有據。公告土地現值及公告地價，係經專業
  地價調查，評定程序，得以正確反應土地之價值升降，依據原
  告提出系爭土地之歷年公告現值，系爭土地之價格均有上漲，
  系爭租金尚有調升之空間。
(二)最高法院94年度第2次民事庭會議決議內容固稱：「城市地方
  供營業用之房屋，承租人得以營商而享受商業上之特殊利益，
  非一般供住宅用之房屋可比，所約定之租金，自不受土地法第
  97條規定之限制」。惟綜觀決議內容全文，並未見最高法院表
  示「承租人得以營商而享受商業上之特殊利益，承租人須為營
  利法人」。若承租人為營利法人，約定租金自不受土地法第97
  條限制，然承租人為自然人，既仍得利用房屋營商享受商業特
  殊利益，此時所約定租金，亦得不受土地法第97條規定之限制
  。經查，最高法院94年度第2次民事庭會議決議內容並未將「
  承租人為自然人，而利用房屋營商享受商業特殊利益」之情況
  ，認定仍受土地法第97條規定之限制，決議內容復未限定「承
  租人須為營利法人」。故本件原告以伊非營利法人指摘士林地
  院判決理由有適用法律違誤云云，自有誤會。況且，果如原告
  主張非營利法人即得排除最高法院94年度第2次民事庭會議決
  議之適用，不啻營利法人只要透過自然人之借名，即可不當享
  有土地法第97條之利益，如此顯然悖離「土地法第97條係基於
  居住乃人民生存之基本條件，為生存權之內涵，現代福利國家
  應滿足人民居住之需求，而立法當時之我國經濟環境，城巿房
  屋供不應求，為保護經濟上弱者之承租人，使其能取得適當之
  居住空間，以避免造成居住問題」之立法政策目的。況查，原
  告係一次拍定系爭房屋，衡諸常情，原告根本不可能係為供個
  人居住使用，原告拍定目的顯然係為另行出租營利，故士林地
  院判決援引台北地院96年度訴字第777號確定判決暨最高法院
  94年度第2次民事庭會議決議之計算標準，於法自無不合。綜
  上，原告主張兩造間租賃關係，尚無最高法院94年度第2次民
  事庭會議決議內容之適用云云，實不可採。
(四)否認原告主張系爭土地有「嚴重走山」乙情及不明之鐵桶「污
  染物之情形，應係當初建商在擋土牆施作上偷工減料、以廢棄
  鐵桶混充塞入牆面，嗣造成局部擋土牆崩塌。此與地質環境上
  之嚴重走山，根本大相逕庭。若系爭土地確有「嚴重走山」之
  「地質災害潛勢」，黃啟煌建築師又豈會不在勘估報告中明確
  指出，反而是記載無公害等情。準此，原告主張系爭土地之租
  金，應調降為322元，顯然失當。果有擋土牆崩塌，係在原告
  拍定之前之事實，且原告拍定前，應已詳察建物內外及週遭環
  境始出價競標，自難諉為不知，況公告現值須以實地勘查為必
  要，而公告現值仍調升，足見擋土牆崩塌並未減損土地價值。
(五)原告於99年4月13日強制執行程序時將系爭房屋出借於第三人
  王耀輝此用，未訂立書面契約，未約定返還期限，僅要求其看
  守房屋並負擔水電費及稅金，因此，原告於拍定系爭房屋疏於
  維護，造成鐵門不見，雜草叢生，自不得據此為調降租金之理
  由。另系爭有兩筆土地為丙種建地，而原告提出由正一不動產
  估價師事務所，以休閒農場之租金每月18,000元，認定系爭土
  地之租金，並非有據，況國有非公用不動產租賃作業程序，協
  助經濟弱勢，避免不動產閒置，然本件為私有土地，自不得比
  附援引。擋土牆係因附隨於建物，已如前述，前開報告，以擋
  土牆未修復前，土地租金應為每月2,973元，自有失當。前開
  報告鑑定同段196建號之合理租金為每月12,700元，未說明依
  據，系爭建物之四周仍有工廠、公司，並非原告所稱生活機能
  欠佳，或經濟利用價值甚低。
(六)按民法第227條第1項之不完全給付損害賠償請求權，係以債務
  人具有可歸責事由為要件。系爭土地上並無原告所指嚴重走山
  情事，且照片所示不明鐵桶並非被告埋置，自與被告無關，難
  認被告有何不完全給付之可歸責事由可言。又原告指稱鐵桶污
  染物、嚴重走山情事，顯有危害居住安全，亦非事實；況果如
  原告所言，何恭聖建築師事務所豈會出具估價報告認定系爭房
  屋總價值為11,217,608元。再者，就系爭房屋之周遭環境，原
  告於決定承買前業已多次前往現場查看，伊就前揭「擋土牆施
  作偷工減料，造成局部崩塌」情事早已清楚知悉，且認定此一
  情事對於系爭房屋之使用價值無礙始決定承買。故兩造係以系
  爭房屋暨周遭環境之「現況」，作為雙方租賃契約之約定內容
  ，故原告主張租賃土地已有不合於約定之使用、收益狀態，並
  非有理。又原告並未舉證伊在系爭房屋之居住使用收益上有何
  損害情事。甚者，原告自97年2月20日拍定系爭房屋後，即嚴
  重疏於維護系爭房屋之內外環境，若系爭房屋本身之使用利益
  （價值）確實有所貶損，亦係原告自己未善盡維護、管理系爭
  建物所致。原告未能如伊拍定前之預期，將系爭房屋另對外營
  商、享受商業上出租利益之風險，亦不能反而轉嫁被告承擔。
  準此，原告向被告請求損害賠償1,709,573元，實非有據。再
  者，擋土牆附隨於建物本體之雜項工程，因建商偷空減料，以
  鐵桶混充牆面，造成局部崩塌，自應由拍定系爭房屋之原告自
  行修繕或向前手追索，與被告無涉。若鈞院認為原告確實受有
  系爭房屋在居住使用收益上之損害，則原告長期未善盡維護、
  管理系爭建物及周遭環境，就「損害之發生」及「損害之擴大
  」顯然亦與有過失，依民法第217條第1項規定，原告就伊所受
  損害應負80％以上責任，爰請鈞院在原告與有過失之比例範圍
  內減輕被告之賠償責任，以為公允。
(七)本件租賃關係自97年2月21日起之已到期租金，原告迄今分文
  未付，依前揭士林地院判決，原告尚積欠被告1,899,525元，
  及自98年12月1日起至清償日止，按年息百分之5計算之利息（
  原證2第1頁）。又原告應付之租金，係自97年2月21日起至98
  年9月20日止，另自98年9月21日起至99年10月21日止，依每月
  租金99,975元計算，則原告應給付被告之租金為1,299,675（
  計算式：99,975元×13個月），原先就此部分抵銷，再就前案
  判決1,899,525元部份抵銷，爰民事答辯(一)狀內容之送達，向
  被告為抵銷之意思表示。
(八)聲明：原告之訴駁回。
三兩造不爭執之事實（見99年12月15日筆錄，本院卷第63頁）
(一)訴外人喜林莊所有坐落於臺北縣三峽鎮○○段白雞小段215-15
  4地號土地及其上建物即門牌號碼為台北縣添福段215-5、215-
  6、215-7、215-8號3棟建物（各為1至3樓建物），及坐落於臺
  北縣三峽鎮○○段白雞小段215-156地號土地及其上建物即門
  牌號碼為台北縣添福段215-3號1至4樓建物（以下就215-15 4
  、215-156地號簡稱系爭土地，就215-3、215-5、215- 6、
  215-7、218-8等建物，簡稱系爭建物），被告於94年12月19日
  經由法院拍賣取系爭土地，被告依據民法第425條之1之規定，
  而與喜來莊公司成立租賃關係，被告起訴請求被告喜林莊公司
  給付95年3月1日起96年8月31日止之租金，經法院判決以系爭
  建物實際占用系爭土地之面積為699.83平方公尺，加計法定空
  地及附連圍繞之土地合計占用面積為99 9.75平方公尺，以每
  平方公尺100元計算，喜林莊公司每月應給付被告租金為
  99,975 元，93年3月至95年8月租金為599, 850元確定，有台
  灣台北地方法院96年度訴字第777號判決即原證1可按（見調解
  卷第8頁）。
(二)原告於97年2月20日經由法院拍賣取得系爭建物，兩造間依據
  民法第425條之1之規定成立租賃關係，被告起訴請求原告給付
  97 年2月21日起至98年9月20日止之租金，法院以原告占用並
  實際使用系爭土地面積為999.75平方公尺，以每公尺100元計
  算，每月應給付租金為99,975元，97年2月21日起至98年9月20
  日應給付租金為1,899,525元確定，有台灣士林地方法院98年
  度士簡第1498號判決可按（見調解卷第13頁）。
(三)系爭同段215-5至215-8建物占用同段215-154土地之面積依序
  為88平方公尺、88平方公尺、89.75平方公尺、89.75平方公尺
  、合計為355.5平方公尺，同段215-154土地面積為9,037平方
  公尺（地目為山坡地保育區），系爭215-3建物占用同段
  215-156土地之面積為344.33平方公尺，同段215- 156土地面
  積為1656平方公尺（地目為山坡地保育區），有原告提出之系
  爭土地、建物之土地登記謄本及建物登記謄本可按（見調解卷
  第13至23頁）。
(四)系爭建物於強制執行程序經由鑑定，價值分別2,137,000元、
  11,217,608元、有黃啟煌建築師事務所（99司執廉字第10 320
  號強制執行事件）、何恭聖建築師估價報告書（99司執廉字第
  10320號強制執行事件）可按（見本院卷第25頁、第34頁）。
四本件爭點及本院判斷（見98年12月15日筆錄，本院卷第64頁）
  原告起訴主張前揭事實，固提出台灣台北地方法院96年度訴字
  第777號、台灣士林地方法院98年度士簡字第1498號民事判決
  、系爭土地、房屋之土地建物登記簿謄本、台北縣樹林地政事
  務所測量成果圖、黃啟煌建物師不動產鑑價報告、原告標示污
  染物走山位置之地籍圖、照片、正一不動產估價師建物所出具
  之不動產鑑定報告為據，被告則以前詞置辯，因此兩造協議爭
  點為(一)原告主張系爭土地有走山、因不明鐵桶污染、及附近土
  地利用價值甚低，以不動產價值有昇降，依據民法第442條之
  規定請求調降每月租金為322元是否有理由？(二)原告以系爭土
  地因走山、不明鐵桶污染，依據民法第227條之規定，請求債
  務不履行之損害賠償，依據97年2月21日起至98 年2月20日止
  之租金總額為1,899,525元乘以佰分之90為1,709, 573元，是
  否有理由？(三)被告以原告積欠97年2月21日起至98年9月20日止
  之租金為1,899,525元及自98年9月20日起至99年10月21日止之
  租金總額為1,299,675元抵銷前揭債務不履行之金額，是否有
  理由？(四)原告就走山或不明鐵桶污染及有害居住使用之事實是
  否與有過失？茲分述如下：
(一)當事人就不動產所訂之租金，於租賃關係存續中，因租賃物價
  值之昇降，固得聲請法院增減其數額，惟此項聲請，以租約未
  定期限者為限，倘定有期限，則不在准許之列，此觀民法第四
  百四十二條之規定自明。至約定之租金額數，因法律變更致超
  過法定限度以外者（例如房屋租金超過土地法第九十七條之規
  定，土地租金超過實施都市平均地權條例第四十二條規定），
  關於超過部分，亦僅生請求權是否存在之問題，其與租賃物價
  值發生昇降之情形既非相同，自亦不得援用該條規定而為增減
  之聲請（最高法院48年台上字第1536號判例意旨參照）。民法
  第四百四十二條所謂價值之昇降，係指租賃物本身之價值，於
  租賃契約成立後有昇降者而言（最高法院26年滬上字第4號判
  例意旨參照）。準此以解，依據民法第442條之規定，以租賃
  物價值有昇降，據以請求調整租金，應以未定有期限之租賃契
  約，且以租賃物本身之價值有昇降而言，至於租金之計算是否
  符合土地法第97條之規定，或實施平均地權條例第42條之規定
  ，則非所問，因此，原告主張前開台灣台北地方法院96年度訴
  字第777號民事判決、及台灣士林地方法院98年度士簡字第
  1498號民事判決引用最高法院94年度第2次民事庭決議，以原
  告並非營利法人，而未適用前開規定，顯有不當，亦不得據此
  請求調整租金，合先敘明。
(二)直轄市或縣（市）政府對於轄區內之土地，應經常調查其地價
  動態，繪製地價區段圖並估計區段地價後，提經地價評議委員
  會評定，據以編製土地現值表於每年一月一日公告，作為土地
  移轉及設定典權時，申報土地移轉現值之參考；並作為主管機
  關審核土地移轉現值及補償徵收土地地價之依據，平均地權條
  例第46條定有明文。地價調查估計之辦理程序如下：一、蒐集
  、製作或修正有關之基本圖籍及資料。二、調查買賣或收益實
  例、繪製地價區段草圖及調查有關影響區段地價之因素。三、
  估計實例土地正常單價。四、劃分或修正地價區段，並繪製地
  價區段圖。五、估計區段地價。六、計算宗地單位地價。地價
  調查應以買賣實例為主，無買賣實例者，得調查收益實例。前
  項收益實例，係指租賃權或地上權等他項權利，且具有租金或
  權利金等對價給付之實例。同法第3條第1款所稱基本圖籍及資
  料包括下列事項：一、不動產相關資料、都市計畫地籍套繪圖
  、非都市土地使用分區○○街道圖、都市計畫圖說、禁限建範
  圍圖。二、地籍藍晒圖或地籍圖檔。三、上期地價分布圖及地
  價區段略圖。四、其他有關圖籍及資料。。調查買賣實例或收
  益實例時，應依買賣實例調查估價表或收益實例調查估價表之
  項目調查並填寫之。前項調查得向當事人、四鄰、不動產估價
  師、不動產經紀人員、地政士、金融機構、公有土地管理機關
  、司法機關或有關機關（構）為之。地價調查估計規則第3至6
  條亦有明文。據此，土地公告現值係經由專業機關之調查，交
  由地價評議委員會評定後公告，應得作為系爭土地之價值是否
  有昇降之依據。系爭215-154、215_156地號土地於98年1月之
  土地公告現值為1,300元，97年度為1,200元，因此，系爭土地
  由逐年調升之情形，有原告提出之系爭土地之公告現值表可按
  （見本院卷第67、68頁），而台灣士林地法法院於98年12 月
  28日以每月應給付租金99,975元之判決，前開判決之後，系爭
  土地並無價值調降之情形，原告以士林地方法院97年至99 年
  度土地漲幅僅16.7%，較之台北地方法院判決當時為92至95 年
  度當時土地漲幅為200%，據以主張士林地方法院認定之租金未
  洽，然綜觀系爭土地自92年度起至98年度止，每年公告現值均
  有調昇，92年度僅620元，直至98年度已調昇為1,300元，因此
  ，系爭土地之價值持續調昇，並無下降之趨勢，因此，原告主
  張以租賃物（即系爭土地）價值下跌請求調降租金，顯非有據
  。
(三)原告主張系爭土地有走山、因不明鐵桶污染、附近土地利用價
  值甚低為由，並提出原證7地籍圖、原證8之照片為據，然查，
  原證7之地籍圖、原證8之照片均無法證明系爭土地有走山、不
  明鐵桶污染、附近土地利用價值甚低之情形，且原告自認無法
  證明鐵桶是否為污染物等語（見99年12月15日筆錄），況被告
  持前揭台灣士林地方法院確定判決強制執行系爭房屋時，被告
  於本件強制執行程序中，由黃啟煌建築師事務所之不動產估價
  報告，記載系爭土地並無公害等情，另行由何恭聖建築師事務
  所鑑定系爭房屋之價值時，亦未提出系爭土地有公害等情，業
  經本院調閱99年度司執字第10320號強制執行卷宗查證屬實，
  並有原告提出之黃啟煌不動產估價報告、被告提出之何恭聖建
  築師不動產估價報告可按（見調解卷第25至41頁、本院卷第33
  至42頁），從而，原告既未舉證系爭土地有走山、因不明鐵桶
  污染、致附近土地利用價值降低，其據此請求調降租金及債務
  不履行之損害賠償，誠屬無由。
(四)原告主張於拍定後始知悉系爭土地之擋土牆坍塌，危及系爭房
  屋之安全，且房屋入口處雜草叢生，無法出入云云。然查：被
  告於前揭強制執行程序中（99年度司執字第10320號）於99 年
  4月13日到院陳述，有將系爭215-3號房屋借給王耀輝，大約在
  97年1月左右，沒有訂立書面契約，未約定返還期限，僅要求
  其看守系爭房屋，並負擔水電費及稅金，並提出98年10月12
  日之收據，足見王耀輝於98年10月間尚有居住於系爭房屋內等
  情，業經本院調閱前揭卷證查證屬實，因此，原告於拍定系爭
  房屋後，疏於維護，造成鐵門及門窗不見，雜草叢生，自不得
  據此為調降租金之理由。又擋土牆屬於建築法所稱之雜項工作
  物，為建築為目的所設置，應請領建築執照及使用執照，為建
  築法第7條、台北縣建築管理規則第27條所明定，因此，擋土
  牆應附隨於建築物本身，同時聲請建築執照及使用執照，原告
  為系爭房屋之所有權人，自應負有維護管理之責任，被告僅為
  系爭土地之所有權人，並非負責維護擋土牆之義務人，因此，
  原告以擋土牆坍塌危及系爭房屋之安全，據此請求調降租金及
  債務不履行損害賠償云云，自無理由。
(五)又原告提出正一不動產估價師事務所出具之不動產估價鑑定報
  告書鑑定定系爭房屋之合理租金為每月2,973元云云。然查，
  本件原告係依據民法第442條之規定請求調整租金，係以租賃
  物之價值有昇降為調整之依據，已如前述，本院無從審酌前開
  士林地方法院判決之租金是否合理妥當，因此，該鑑定報告無
  從為有利於原告之認定，況前開鑑定報告，並未經被告同意，
  並非兩造合意之證據契約，亦不得作為本件判決之依據。
五綜上所述，原告既未舉證系爭土地有走山、不明鐵桶污染、附
  近土地利用價值甚低，致系爭土地之價值降低等事實，其依據
  民法第442條及民法第227條之規定，請求被告應自起訴狀繕本
  送達翌日起調整為每月租金322元，被告應給付原告1,709,573
  元，及自97年2月21日起至清償日止，按年息百分之5計算之利
  息，均屬無理由，應予駁回。
六本件事證已明，兩造其餘攻擊防禦方法及爭點，核與本件判決
  結果無涉，爰不一一論述。
七結論：原告之訴為無理由，依民事訴訟法第78條，判決如主文
  。
中    華    民    國   100    年    2     月    16    日
                  民事第三庭    法  官  徐玉玲
以上正本係照原本作成
如對本判決上訴，須於判決送達後20日之不變期間內，向本院
提出上訴狀。如委任律師提起上訴者，應一併繳納上訴審裁判費
。
中    華    民    國   100    年    2     月    16    日
                                書記官  蕭聖澄